最　高　行　政　法　院　裁　定
                                     100年度裁字第1255號
抗  告  人　宋顯煌
上列抗告人因與相對人臺中市政府間聲請停止執行事件，對於中
華民國100年3月2日臺中高等行政法院100年度停字第4號裁定，
提起抗告，本院裁定如下︰
　　主  文
抗告駁回。
抗告訴訟費用由抗告人負擔。
　　理  由
一、按抗告法院認抗告為不合法或無理由者，應為駁回抗告之裁
    定。
二、本件原裁定以：抗告人聲請停止執行者係相對人100年1月24
    日中市建土字第1000002254號函，核其內容係相對人依土地
    徵收條例第28條規定執行地上物清除事宜，抗告人如受執行
    ，縱有如抗告人所稱之損害，惟該損失在一般社會通念上，
    並非不能以金錢賠償，尚難謂將發生難於回復之損害。矧且
    ，相對人徵收抗告人之土地及地上建築物，目的在開闢工程
    興建道路，以疏解週邊交通瓶頸，自有公益上之考量，若予
    停止執行，將影響該道路工程之進行，於公益難謂無重大影
    響。從而，抗告人聲請停止執行，並不符合行政訴訟法第11
    6條第2項所規定之要件等語，乃駁回抗告人停止執行之聲請
    。
三、抗告意旨略謂：相對人將原有道路預定地賣給他人，又以開
    闢道路名義拆除抗告人居住之房屋，已不合理，且練武路至
    自由路3段開路全長25公尺寬10公尺，是人行便道，非相對
    人所言係為疏解交通要道，並無公益上的考量，相對人拆除
    抗告人所有之房屋，顯然違法。又聲請人已年邁，且需照顧
    不能自理生活之兒子，若居住之房屋被拆除，將無處容身，
    爰請求停止執行拆除房屋等語。
四、本院查：(一)按「行政訴訟繫屬中，行政法院認為原處分或
    決定之執行，將發生難於回復之損害，且有急迫情事者，得
    依職權或依聲請裁定停止執行。但於公益有重大影響，或原
    告之訴在法律上顯無理由者，不得為之。」行政訴訟法第11
    6條第2項固定有明文，惟因停止執行制度，係鑑於我國對於
    行政處分之執行，原則上不因提起行政救濟而停止，是若聲
    請停止執行之對象非行政處分，即與本條項規定之要件不合
    。(二)經查，抗告人所有坐落臺中市○區○○段784-1地號
    土地及地上建築物，業經相對人報請內政部以99年9月14日
    臺內地字第0990188028號函核准徵收，並經相對人99年10月
    12日府地用字第0990277230號公告徵收在案。而相對人所屬
    建設局以上開100年1月24日中市建土字第1000002254號函通
    知抗告人略以：限期於100年2月10日自行拆除上開地上建築
    物，以利領取自動拆除獎金，逾期未自動拆除者，視為棄權
    論，將派工代為執行拆除並將該款繳回結案等語。經核係抗
    告人所有上開土地及地上建築物經公告徵收後，相對人為執
    行該徵收處分所為限期抗告人自動履行之通知，乃土地徵收
    後之接續執行行為，並非對抗告人發生法律效果之另一行政
    處分，依上開說明，不得作為停止執行之對象，故抗告人對
    之聲請停止執行，即與行政訴訟法第116條第2項規定要件不
    合，不應准許。原裁定駁回其停止執行之聲請，理由雖有未
    洽，結論尚無不合，抗告意旨非有理由，應予駁回。
五、據上論結，本件抗告為無理由。依行政訴訟法第104條、民
    事訴訟法第95條、第78條，裁定如主文。
中　　華　　民　　國　　100　 年　　5　　 月　　19　　日
                    最高行政法院第三庭
                        審判長法官　黃　璽　君
                              法官　楊　惠　欽
                              法官　吳　東　都
                              法官　陳　金　圍
                              法官　蕭　惠　芳

以  上  正  本  證  明  與  原  本  無  異
中　　華　　民　　國　　100　 年　　5　　 月　　20　　日
　　　　　　　　　　　　　　　書記官　伍　榮　陞